# 怎么理解起初存货中未实现分配的利润的抵消

提问人：小鲁 _t 时间：2015-08-12 15:55:36
问下报表连续编制问题，抵消上期的存货价值中包含的未实现的内部销售损益，为什么要借 未分配利润 贷营业成本。 为什么要贷营业成本而不是存货呢？

回答人：chenyiwei
这应该是针对本期内实现对外销售的存货的，即内部买方个别报表中的对外销售成本因内部利润而虚增，所以应当通过抵销分录予以调减到合并集团层面的真实成本。同时期末也已没有存货。